【裁判字號】    97,財管,24
【裁判日期】    980319
【裁判案由】    指定遺產管理人
【裁判全文】
臺灣苗栗地方法院民事裁定              97年度財管字第24號
聲  請  人  乙○○
上列聲請人聲請指定被繼承人甲○○之遺產管理人事件，本院裁
定如下：
    主  文
指定王勝和律師（住苗栗縣竹南鎮○市路○段五十六號）為被繼
承人甲○○（民國前十年六月八日出生，民國五十九年一月五日
死亡，身分證統一編號：Ｚ000000000 號，最後住所地為苗栗縣
後龍鎮大庄里六鄰大庄第七十九號）之遺產管理人。
准對被繼承人甲○○之繼承人為承認繼承之公示催告。
被繼承人甲○○之繼承人，應自本公示催告最後登載新聞紙之日
起，拾月內承認繼承，上述期限屆滿，無繼承人承認繼承時，被
繼承人甲○○之遺產，於清償債權並交付遺贈物後，如有剩餘即
歸屬國庫。
聲請程序費用新臺幣壹仟元由被繼承人甲○○之遺產負擔。
    理  由
一、按繼承開始時，繼承人之有無不明者，由親屬會議於1 個月
    內選定遺產管理人，並將繼承開始及選定遺產管理人之事由
    ，向法院報明；無親屬會議或親屬會議未於前條所定期限內
    選定遺產管理人者，利害關係人或檢察官，得聲請法院選任
    遺產管理人，並由法院依公示催告程序，定6 個月以上之期
    限，公告繼承人，命其於期限內承認繼承；先順序繼承人均
    拋棄其繼承權時，由次順序之繼承人繼承。其次順序繼承人
    有無不明或第四順序之繼承人均拋棄其繼承權者，準用關於
    無人承認繼承之規定，民法第1177條、第1178條第2 項、第
    1176條第6 項分別定有明文。
二、聲請意旨略以：被繼承人甲○○（民國前10年6 月8 日出生
    ，民國59年1 月5 日死亡，身分證統一編號：Ｚ000000000
    號，最後住所地為苗栗縣後龍鎮大庄里6 鄰大庄79號）與聲
    請人同為坐落苗栗縣後龍鎮○○段第440 地號土地之共有人
    ，詎甲○○於59年1 月5 日死亡，其已無法定繼承人，而其
    親屬會議未於民法第1177條所規定之期限內選定遺產管理人
    ，聲請人為請求分割上開共有土地，爰依民法第1178條第2
    項規定聲請指定甲○○之遺產管理人，並徵得王勝和律師有
    意願擔任等語。
三、經查：聲請人上開主張，業據提出被繼承人戶籍謄本、土地
    登記謄本影本為證，並經本院依職權向苗栗縣後龍鎮戶政事
    務所函查被繼承人歷年來之全戶戶籍謄本查明無訛，堪信為
    真實。本院審酌律師通過專門職業技術人員高等考試，對法
    律學有專精，就遺產管理事件應為熟稔，且能有效發揮遺產
    之最大效益，另聲請人亦具狀表示王勝和律師有意願擔任被
    繼承人之遺產管理人等情，爰指定王勝和律師為甲○○之遺
    產管理人，並依法為承認繼承之公示催告。
四、依非訟事件法第157 條，裁定如主文。
中    華    民    國    98    年    3     月    19    日
                  家事法庭法  官  潘 進 順
以上正本係照原本作成。
如不服本裁定應於送達後10日內向本院提出抗告狀，並繳納抗告
費新臺幣1,000元。
                          書記官  劉 文 倩
中    華    民    國    98    年    3     月    20    日


司法院資訊處製作；財團法人民間司法改革基金會備份。
